【裁判字號】    99,訴,723
【裁判日期】    990630
【裁判案由】    強盜等
【裁判全文】
臺灣板橋地方法院刑事判決               99年度訴字第723號
公  訴  人  臺灣板橋地方法院檢察署檢察官
被      告  乙○○
選任辯護人  李富湧律師
上列被告因強盜等案件，經檢察官提起公訴（98年度偵緝字第
204 號 ），本院判決如下：
    主  文
乙○○犯攜帶兇器竊盜罪，處有期徒刑柒月；又犯攜帶兇器強盜
未遂罪，處有期徒刑肆年，扣案之黃色輕便雨衣壹件、黑色半罩
式安全帽壹頂及番刀壹把（含刀鞘）均沒收。應執行有期徒刑肆
年陸月，扣案之黃色輕便雨衣壹件、黑色半罩式安全帽壹頂及番
刀壹把（含刀鞘）均沒收。
    事  實
一、乙○○以駕駛計程車為業，因營業不善，竟意圖為自己不法
    之所有，計謀行搶位於臺北縣新莊市○○路499 號之國泰世
    華銀行新樹分行。乙○○先係於民國98年2 月5 日前不詳時
    日，見丁○○所有之車牌號碼WSO-401 輕機車停放於臺北縣
    三重市○○路二重堤防邊，以足供兇器使用之螺絲起子竊取
    該機車車牌得手，預備懸掛於將來行搶用交通工具之上。經
    數日之猶豫思索，復於98年2 月5 日12時58分許，前往臺北
    縣新莊市○○路上之「日日用打鐵店」，購置番刀1 把，復
    騎乘其所有車牌號碼RFK-340 之機車前往臺北縣樹林市浮洲
    橋下涵洞處飲酒壯膽，並將上開竊得之WSO-401 號車牌懸掛
    於自己所有之前開機車上以逃避查緝，再騎乘該機車自臺北
    縣樹林市往新莊方向行駛，至國泰世華銀行新樹分行提款機
    前停車。於同日14時9 分20秒許進入銀行之際，即將藏於黃
    色雨衣內番刀抽出，持刀大喊搶劫，因遭銀行保全人員抵抗
    ，旋跳入該行4 號櫃檯內，以一手揮舞番刀阻止銀行行員、
    保全人員接近之方式，至銀行行員不能抗拒。惟因銀行內聚
    集人數漸多，乙○○見狀認已無法得手，遂於未搶得任何財
    物之情形下，於同日14時10分33秒離開銀行騎乘前開機車迅
    速逃逸，並於翌日（98年2 月6 日）搭機前往香港。嗣經警
    依監視器畫面及採得指紋，循線扣得乙○○所有黃色輕便雨
    衣1 件、黑色半罩式安全帽1 頂、含刀鞘之番刀1 把，而查
    獲上情。迄於98年12月30日，乙○○透過胞姊甲○○與警取
    得聯繫，表示願意返台投案後，始經警赴中國帶同乙○○搭
    機返台歸案。
二、案經國泰世華銀行新樹分行負責人丙○○訴由臺北縣政府警
    察局新莊分局報請臺灣板橋地方法院檢察署檢察官偵查起訴
    。
    理  由
一、按被告以外之人於審判外之言詞或書面陳述，除法律有規定
    外，不得作為證據，刑事訴訟法第159 條第1 項雖定有明文
    ；惟按被告以外之人於審判外之陳述，雖不符前四條之規定
    ，而經當事人於審判程序同意作為證據，法院審酌該言詞陳
    述或書面陳述作成時之情況，認為適當者，亦得為證據。當
    事人、代理人或辯護人於法院調查證據時，知有第159 條第
    1 項不得為證據之情形，而未於言詞辯論終結前聲明異議者
    ，視為有前項之同意，刑事訴訟法第159 條之5 亦有明定。
    經查，本判決以下所引證據經本院於審判期日調查證據時提
    示被告並告以要旨後，公訴人、被告及辯護人均同意有證據
    能力，且本院審酌前揭證據之作成或取得，復無基於不正方
    法或顯不可信之情形，揆諸前揭規定，應均有證據能力。
二、訊據被告乙○○就前開犯行全部坦白承認，核與證人即竊盜
    案件受害人丁○○、證人即出售番刀之打鐵店負責人王崇德
    、王洪芳玉、證人即國泰世華銀行新樹分行之員工吳建璋、
    張建國、李志忠、丙○○、林春美、許雅卉等人分別於警詢
    時所證述之內容均互核相符，並有臺北縣政府警察局新莊分
    局光華派出所受理刑事案件報案三聯單、受理各類案件紀錄
    表、臺北縣政府警察局車輛協尋電腦輸入單各一份、監視器
    翻拍照片41幀及現場採證照片68幀附卷可稽；此外，復有被
    告所有之黃色輕便雨衣一件、黑色半罩式安全帽一頂及番刀
    一把（含刀鞘）扣案可資佐證。又上開番刀包裝袋上所採得
    之指紋一枚與被告左拇指之指紋相符一節，亦據內政部警政
    署刑事警察局鑑定無誤，有該局98年2 月9 日刑紋字第0980
    016294號鑑驗書在卷可按。綜上調查，自堪認被告前揭自白
    應與事實相符，本件事證明確，被告犯行堪予認定。
三、核被告所為，係犯刑法第321 條第1 項第3 款攜帶兇器竊盜
    罪及同法第330 條第2 項、第1 項之加重強盜未遂罪。被告
    著手於加重強盜行為而不遂，為未遂犯，爰依刑法第25條第
    2 項之規定減輕其刑。又被告所犯上開二罪，犯意有別，行
    為互殊，應分論併罰。爰審酌被告正值年輕力壯，不思以正
    當手段謀求生計，竟僅因一時經濟困難，即鋌而走險搶劫銀
    行，其犯罪之動機、目的均殊非可取，手段十分危險，所為
    嚴重危害社會治安，且其於犯前竊取車牌、犯後隨即搭機出
    國，為有計劃性之犯罪，惡性非輕，惟其犯後尚知坦承犯行
    ，並主動央請家人協助返國投案，此業據證人即被告之姐甲
    ○○及員警戊○○於本院審理中證述明確，互核相符，堪認
    被告犯罪後態度尚屬良好等一切情狀，分別量處如主文所示
    之刑，並定其應執行刑，以資懲儆。至扣案之黃色輕便雨衣
    一件、黑色半罩式安全帽一頂及番刀一把（含刀鞘），均係
    被告所有供犯本件加重強盜未遂罪所用之物，均依刑法第38
    條第1 項第2 款之規定沒收之。
據上論斷，應依刑事訴訟法第299 條第1 項前段，刑法第321 條
第1 項第3 款、第330 條第2 項、第1 項、第25條第2 項、第51
條第5 款、第38條第1 項第2 款，判決如主文。
本案經檢察官林常智到庭執行職務。
中    華    民    國    99    年    6     月    30    日
              刑事第二十一庭審判長法  官  陳信旗
                                  法  官  俞秀美
                                  法  官  許映鈞
以上正本證明與原本無異。
如不服本判決應於收受判決後10日內向本院提出上訴書狀，並
應敘述具體理由。其未敘述上訴理由者，應於上訴期間屆滿後
20日內向本院補提理由書（均須按他造當事人之人數附繕本）
「切勿逕送上級法院」。
                                  書記官  蔡一如
中    華    民    國    99    年    6     月    30    日
附錄本案論罪科刑法條全文：
中華民國刑法第321條
犯竊盜罪而有左列情形之一者，處6 月以上、5 年以下有期徒刑
：
一、於夜間侵入住宅或有人居住之建築物、船艦或隱匿其內而犯
    之者。
二、毀越門扇、牆垣或其他安全設備而犯之者。
三、攜帶兇器而犯之者。
四、結夥三人以上而犯之者。
五、乘火災、水災或其他災害之際而犯之者。
六、在車站或埠頭而犯之者。
前項之未遂犯罰之。
中華民國刑法第330條
犯強盜罪而有第 321 條第 1 項各款情形之一者，處 7 年以上
有期徒刑。
前項之未遂犯罰之。

司法院資訊處製作；財團法人民間司法改革基金會備份。
